臺灣新北地方法院民事裁定
111年度司繼字第2527號
聲  請  人  聯邦商業銀行股份有限公司


法定代理人  林鴻聯  
代  理  人  林奕恩  
關  係  人  陳士綱律師

上列聲請人聲請選任被繼承人魏耀駿遺產管理人事件，本院裁定
如下：
    主  文
選任陳士綱律師（律師證書字號：104臺檢證字第11943號，住○○
市○○區○○○路○段000號9樓）為被繼承人魏耀駿（男、民國00年0
月0日生、身分證統一編號：Z000000000號，生前最後住所︰新北
市○○區○○路000號之10，民國111年2月19日死亡）之遺產管理人
。
准對被繼承人魏耀駿之大陸地區以外繼承人為承認繼承之公示催
告。
被繼承人魏耀駿之大陸地區以外繼承人，應自前項公示催告最後
揭示於法院公告處、資訊網路及其他適當處所之日起，壹年內承
認繼承。上述期限屆滿，無繼承人承認繼承時，被繼承人魏耀駿
之遺產，於清償債權並交付遺贈物後，如有賸餘即歸屬國庫。
程序費用新台幣壹仟元由被繼承人魏耀駿之遺產負擔。
    理  由
一、按繼承開始時，繼承人之有無不明，而無親屬會議或親屬會
    議未於一個月內選定遺產管理人者，利害關係人或檢察官得
    聲請法院選任遺產管理人，並由法院依公示催告程序，定六
    個月以上之期限，公告繼承人，命其於期限內承認繼承；又
    被繼承人之所有繼承人均拋棄其繼承權者，亦準用關於無人
    承認繼承之規定，民法第1177條、第1178條第2 項、第1176
    條第6項分別定有明文。
二、本件聲請意旨略以：聲請人係被繼承人魏耀駿之債權人，被
    繼承人並以其名下新北市○○區○○路000號之10房地設定最高
    限額抵押權作為擔保，然被繼承人於民國111年2月19日死亡
    ，其繼承人均已拋棄繼承或死亡，為確保聲請人之權利，爰
    請求選任被繼承人之遺產管理人等語。
三、經查，聲請人上開主張，業據其提出貸款契約書、抵押權設
    定契約書、他項權利證明書、授信明細查詢單、被繼承人繼
    承系統表、除戶謄本、法定繼承人之戶籍謄本、本院家事法
    庭准予備查函公告等件為證。而被繼承人於 111年2月19日
    死亡，其繼承人均已拋棄繼承或死亡，且被繼承人親屬會議
    並未於一個月內選定遺產管理人，業經本院查明屬實，則聲
    請人以利害關係人身分依民法第1178條第2項規定聲請選任
    被繼承人之遺產管理人，與首揭規定尚無不合。
四、關於本件遺產管理人之人選，聲請人表示業已得到關係人陳
    士綱律師同意而推薦其為遺產管理人，並有陳士綱律師之遺
    產管理人願任同意書、律師證書等件在卷可稽。經核陳士綱
    律師乃職司律師，其對於遺產管理事件應有瞭解，並就遺產
    管理人職務之遂行，有所助益，且身為律師，應會秉公辦理
    ，要不致有利害偏頗之虞，為保障聲請人之利益及期程序之
    公正、公信起見，本院認以選任關係人陳士綱律師為被繼承
    人之遺產管理人應屬適當，並限期命繼承人為承認繼承之公
    示催告。至被繼承人之繼承人既均拋棄繼承，其遺產依民法
    第1176條第6項準用關於無人承認繼承之規定，是依民法第1
    185 條規定，於清償債權並交付遺贈物後，如有賸餘，應歸
    屬國庫，附此敘明。
五、爰裁定如主文。
六、如不服本裁定，應於裁定送達後10日內，以書狀向本院司法
    事務官提出抗告，並繳納抗告費新臺幣1,000元。
中　　華　　民　　國　　111 　年　　8 　　月　　19　　日
                  家事法庭    司法事務官